臺灣臺中地方法院刑事判決　　　　　　　　　　　　　九十一年度易字第四二五號
　　公　訴　人　臺灣臺中地方法院檢察署檢察官
　　被　　　告　戊○○
　　選任辯護人　蔣志明
右列被告因傷害案件，經檢察官聲請簡易判決處刑（九十年度偵字第二二二二二號）
，經本院臺中簡易庭（九十一年度中簡字第六０號）簽移本院普通庭審理，本院判決
如左：
    主  文
戊○○傷害人之身體，累犯，處有期徒刑肆月，如易科罰金，以參佰元折算壹日。
    事  實
一、戊○○前於民國八十六年間因偽造文書案件，經本院判處有期徒刑四月，經臺灣
    高等法院臺中分院駁回上訴確定，並於九十年二月二十二日易科罰金執行完畢，
    ，仍不知警惕。緣庚○○認以戊○○於八十三年三月間為集資放貸新臺幣（下同
    ）二百萬元，其中由庚○○出資七十萬元，並約定利息以每百萬元月息二萬七千
    元計算，惟戊○○僅付三個月即無下文，復於八十四年二月間，戊○○以代辦自
    耕能力證明為由，向庚○○索取辦理費用二十七萬元，嗣後未見辦理，經庚○○
    再三催索，遂約定雙方見面處理。戊○○及其子丁○○、丙○○及仲介借款之己○○依約前往，而於九十年十二月十日下午三時三十分許，在臺中市○○路與上
    石路口，戊○○與庚○○商談不諧，戊○○竟即基於普通傷害之故意，拉扯庚○○身體，致其受有前胸三處擦傷（五ｘ三公分、五ｘ一公分、三ｘ一公分）、後
    背二處挫傷（六ｘ一公分、三ｘ一公分）等之傷害。
二、案經庚○○訴由臺中市警察局第六分局報告臺灣臺中地方法院檢察署檢察官偵查
    後聲請簡易判決處刑。
    理      由
一、訊據被告戊○○固坦承確有拉扯告訴人庚○○，告訴人有掙扎，並因此受傷之情
    事，惟另辯稱：證人己○○為介紹人，被告及告訴人係金主，由己○○仲介貸款
    ，但告訴人要求被告負責，且告訴人之同居人一直打電話來吵，被告之子即證人
    丁○○受不了，因此向告訴人表示要找己○○出面協調，約定地點、時間均由告
    訴人選定，被告到了現場發現告訴人與一男一女在場，且車上以擴音器廣播，現
    場有很多人圍觀看熱鬧，被告即請證人甲○○報警，紀某表示已報警，對方一男
    一女即離開現場，告訴人也欲離開，被告即拉住告訴人要與之至警察局把事情談
    清楚，但告訴人掙扎，過一會兒警察即到現場，當時與被告在場者有其子即證人
    丙○○、丁○○及甲○○等人，現場只有被告拉扯告訴人云云。經查：被告確有
    因拉扯告訴人成傷一節，業據被告坦承不諱，復有告訴人提出之診斷證明書一份
    可證，而證人丁○○、丙○○、己○○及甲○○均證稱被告確有拉扯告訴人：證
    人即被告之子丙○○於警訊時渠有看到被告與告訴人拉扯，被告拉住告訴人的領
    子等語，另於審理中證稱被告與告訴人二人間因債務問題談不攏，被告要求至警
    局商談，告訴人轉身欲離開，被告即捉住告訴人手臂，復捉住衣領，告訴人有掙
    扎，被告係在證人甲○○報警前拉住告訴人手臂表示要到警察局說清楚，報警後
    告訴人掙扎，被告才再拉住告訴人衣領等語。證人即被告之子丁○○於警訊時稱
    因被告與告訴人間有些金錢問題，而告訴人一直稱被告欠其款項，如不拿出錢來
    便要對之不利，因被告曾接獲告訴人及其同居人電話恐嚇，因此約其出面溝通，
    渠有見到被告與告訴人發生拉扯等語，復於審理中證稱當時渠先到場，告訴人索
    款一千萬元，但本件債務並非被告向告訴人借款，所以談不攏，後來被告與介紹
    人（即己○○）到場，告訴人還是要求被告應負責，但告訴人不肯，被告才與告
    訴人發生拉扯，被告是拉告訴人衣領等語。證人己○○於警訊時稱告訴人與被告
    談事情，因他們的金錢關係渠有關方才到場，告訴人與被告談的並不融洽，有說
    要至派出所商談，但告訴人與另一男一女不願前往，被告伸手拉告訴人，而另一
    男一女即跑掉等語。又證人甲○○於警訊時稱渠見到被告捉住告訴人之後，即有
    警員到場，此時告訴人整個人在地面上，被告當時以左手拉住告訴人的背胸部，
    右手捉住告訴人的左衣領，並無毆打情事等語，復審理中證稱被告先前致電向渠
    表示遭人恐嚇，並表示已與對方約定談判，渠受被告之託於九十年十二月十日下
    午三時三十分許其至臺中市○○路、上石路口，渠在車上等待，見到一名女子在
    現場以擴音器亂叫，很多人圍過來，渠恐怕出事，即打電話報警，並告知被告業
    已報警，對方一男一女即離開，被告有將告訴人捉住，警方巡邏車就到了，渠僅
    見到被告捉住告訴人手臂等語。另被告與告訴人係為金錢糾紛而約定見面協商，
    業據被告供明，核與告訴人指訴係為討論先前提供七十萬元供被告放款及二十七
    萬元辦理自耕能力證明未果事宜，渠欲向被告索回上開二筆款項一節相符，亦與
    證人己○○於警訊及證人丙○○、丁○○於警訊時、審理中供證情節及證人乙○○於審理中證稱九十年十二月十日告訴人要求渠一同前往處理債務等情相侔。足
    徵被告與告訴人係因金錢糾紛約定見面時拉扯造成告訴人受傷，應堪認定。告訴
    人雖於警訊時稱被告以右手強拉其左衣領，丙○○拉住左手，丁○○拉其右手，
    丙○○還徒手打其臉部、左面頰與眼部，己○○朝其腹部用腳踢了三、四下，被
    告復有用腳踢其左胸云云，復於審理中陳稱被告之子丁○○電話聯絡和渠討論先
    前提供七十萬元供被告放款及二十七萬元辦理自耕能力證明未果事宜，渠欲向被
    告索回上開二筆款項，被告亦有約渠出面處理，在電話中渠表示只有被告及其子
    到場即可，結果一到現場見有二、三十人，當時被告之子丁○○、丙○○就拉渠
    至車上，表示要載到大肚山他們的工廠，渠表示可至派出所，但拒絕至其他地方
    ，並高喊救命，被告及己○○就用腳踢渠胸部，丙○○用拳頭打其臉部十餘下，
    丁○○在後毆打其背部，另有一約三十餘歲之人用腳踢其胸部，還說要把我眼睛
    挖出來云云。然查告訴人而其於審理中陳稱及具狀表示提供被告放貸七十萬元及
    二十七萬元辦理自耕能力證明未果事宜，渠欲向被告索回上開二筆款項而約定處
    理云云，且據被告供明告訴人係為借款事宜擾亂被告等情，復有被告提出之切結
    書一份可參，顯見被告與告訴人二人間顯有財務糾紛，告訴人竟於警訊猶稱與被
    告並無財務仇怨糾紛云云，足徵告訴人之指訴即非全然可信。且就告訴人提出之
    診斷證明書記載告訴人所受傷害情形為前胸三處擦傷（五ｘ三公分、五ｘ一公分
    、三ｘ一公分）、後背二處挫傷（六ｘ一公分、三ｘ一公分）等之傷害，有澄清
    醫院甲種診斷證明書一份在卷可參，其就臉部、面頰、眼部、腹部均未見有傷勢
    之記載，核與告訴人於警訊時指訴證人丙○○還徒手打其臉部、左面頰與眼部，
    己○○朝其腹部用腳踢了三、四下云云及於審理中指訴尚有證人丙○○用拳頭打
    其臉部十餘下等情節不符，是以縱因被告有遭告訴人拉扯成傷，惟告訴人指訴情
    節未免有失誇大變形而與事實不符，自未足憑信。又證人乙○○於審理中證稱九
    十年十二月十日告訴人要求渠一同前往處理債務，對方強押告訴人要至大肚山及
    工廠，渠見對方有二、三十人，就趕快跑，當時對方有三、四人一直拉扯告訴人
    ，要把他拉到車上云云，亦未證述多人毆打告訴人之情事，況以告訴人自認係被
    告積欠其款項，倘依告訴人指訴稱係被告及其子即證人丁○○、丙○○等人欲強
    押其至車上載至大肚山等地，則係債務人欲強押債權人解決債務，衡諸常情，金
    錢糾紛者多係債權人積極催討，甚或有強押索債之情事，而本件告訴人指訴及證
    人乙○○證稱被告等人係將告訴人強押上車一節，係債務人欲強押債權人處理，
    顯與常情不符。而參諸上開診斷證明書及卷附告訴人受傷照片一幀，告訴人所受
    傷害為前胸頸部附近，與被告供承其拉扯告訴人脖子一節大致相符，且依目擊證
    人甲○○於警訊時稱渠見到被告捉住告訴人之後，即有警員到場，此時告訴人整
    個人在地面上等情觀之，以在拉扯之際告訴人整個人倒在地面上而致其背部受有
    挫傷之傷害，亦與常情無違。綜上所述，本院認被告因與告訴人間金錢糾紛而拉
    扯告訴人身體致告訴人受有傷害，本件事證已臻明確，被告犯行堪予認定，應予
    依法論科。
二、核被告戊○○所為，係犯刑法第二百七十七條第一項之普通傷害罪。又被告前於
    八十六年間因偽造文書案件，經本院判處有期徒刑四月，經臺灣高等法院臺中分
    院駁回上訴確定，並於九十年二月二十二日易科罰金執行完畢，有臺灣臺中地方
    法院檢察署刑案資料查註紀錄表、臺灣高等法院被告全國前案紀錄表各一份在卷
    可稽，其於有期徒刑執行完畢後五年以內再犯本件有期徒刑以上之罪，為累犯，
    應依刑法第四十七條規定加重其刑。爰審酌被告犯罪動機、目的、手段，犯罪所
    生之危害、告訴人之傷勢、犯罪後尚能坦承告訴人係因其拉扯成傷之態度等一切
    情狀，量處如主文所示之刑，並諭知易科罰金之折算標準，以資懲儆。
據上論斷，應依刑事訴訟法第四百五十二條、第二百九十九條第一項前段，刑法第二
百七十七條第一項、第四十一條第一項前段、第四十七條，罰金罰鍰提高標準條例第
一條前段、第二條，判決如主文。
中      華      民      國      九十一      年    三    月    二十一    日
                                    臺灣臺中地方法院刑事第二庭
                                        法  官  陳  葳
右正本證明與原本無異。
如不服本判決，應於收受本判決後十日內向本院提出上訴書狀，其未敘述上訴理由者
，並得於提起上訴後十日內向本院補提理由書狀（均須按他造當事人之人數附繕本）
「切勿逕送上級法院」。
                                        書記官
中      華      民    國      九十一      年    三    月    二十一    日
附錄法條：
刑法第二百七十七條
傷害人之身體或健康者，處三年以下有期徒刑、拘役或一千元以下罰金。
